臺北高等行政法院裁定
                                      100年度訴字第444號
原      告　台灣佛性山國際佛性會
代　表　人　邱佛性
原      告　中華民國普濟功德會
代　表　人　邱佛性
被      告　財政部臺北市國稅局
代　表　人　陳金鑑（局長）住同上
訴訟代理人　顏利真
          　張雪梅
上列當事人間所得稅事件，原告不服財政部中華民國98年5 月18
日台財訴字第09800219900 號（案號：第09800681號）、98年3
月23日台財訴字第09813500400 號（案號：第09800318號）及98
年10月21日台財訴字第09813514020 號（案號：第09802680號）
訴願決定，提起行政訴訟，本院裁定如下：
    主  文
原告之訴駁回。
訴訟費用由原告負擔。
　　事實及理由
一、事實概要：
  (1)原告台灣佛性山國際佛性會（下稱國際佛性會）94年教育文
    化公益慈善機關或團體及其作業組織結算申報，列報銷售貨
    物或勞務以外之收入新臺幣（下同）19,000,000元、本期餘
    絀數-1,973,000元及課稅所得額0 元，經被告核定20,390,0
    00元、20,390,000元及20,390,000元，嗣更正核定為19,100
    ,000元、17,473,619元及17,473,619元，應補稅額4,358,40
    4 元。原告不服，申經復查結果獲追減銷售貨物或勞務以外
    之收入1,740,000 元。原告猶未甘服，提起訴願，遞遭訴願
    決定駁回，遂向本院提起本件行政訴訟。
  (2)原告中華民國普濟功德會（下稱普濟功德會）94年度教育文
    化公益慈善機關或團體及其作業組織結算申報，列報銷售貨
    物或勞務以外收入13,600,000元及課稅所得額0 元，被告核
    定15,125,000元及15,125,000元，嗣更正核定為14,355,000
    元及14,355,000元，應補稅額3,578,750 元。申經復查准予
    追減銷售貨物或勞務以外收入1,470,000 元。原告仍表不服
    ，提起訴願，嗣因不合法定程式，訴願決定不予受理，原告
    仍未甘服，遂向本院提起本件行政訴訟。
  (3)原告普濟功德會95年度教育文化公益慈善機關或團體及其作
    業組織結算申報，列報銷售貨物或勞務以外收入7,690,000
    元及課稅所得額0 元，被告核定8,335,024 元及8,190,024
    元，應補稅額2,037,506 元。原告不服，申經復查未獲變更
    ，原告仍表不服，提起訴願，嗣因不合法定程式，訴願決定
    不予受理，原告仍未甘服，遂向本院提起本件行政訴訟。
二、原告訴稱（程序上）：
  (1)鈞院99年度訴字第822 號判決只就原告國際佛性會95年度所
    得稅結算申報做單一判決，然本件（國際佛性會94年度、普
    濟功德會94及95年度等所得稅事件）與該案案情相同，應予
    一致性判決。因而聲明：「訴願決定及原處分（含復查決定
    ）不利於原告部分均撤銷，訴訟費用由被告負擔」。
  (2)關於「國際佛性會94年度，起訴逾期；而普濟功德會94年度
    、95年度，訴願在程序上都不合法被駁回（因為以國際佛性
    會之名義提起訴訟）」之說明（參本院卷p103）：
    就國際佛性會94年度部份，該訴願決定書理由3.（參本院
      卷p112），載明原告建議將國際佛性會、普濟功德會94年
      度、95年度合併處理，表示原告在訴願書皆有蓋兩個團體
      圖章及代表人簽章（原告之陳述，參本院卷p104），但被
      告以蓋錯印章誤導，故意寄永春郵局（原告不住永春郵局
      ，是被告刻意製造），讓原告收不到而逾期補正。
    普濟功德會94年度（訴願決定書，參本院卷p114）、95年
      度（訴願決定書，參本院卷p106），就圖記不清者，立法
      院也從未明文何種尺度為圖記不清（參本院卷p105）。且
      98年2 月19日「來函」因被告要求補正，原告也在時間內
      補正自無違誤【原告陳述未盡周詳，此部份應為原告98年
      2 月10日發文之普濟佛性001621號函，財政部98年2 月19
      日第0980007234號總收文，內容即原告建議將國際佛性會
      、普濟功德會94年度、95年度合併處理。該函之正本附於
      普濟功德會94年度訴願卷（目次2-p.02），影本附於普濟
      功德會95年度訴願卷（目次1-p.12）】。
三、被告抗辯（程序上）：
  (1)國際佛性會94年度是起訴逾期；而普濟功德會的94年度、95
    年度，都因為在訴願階段，程序不合法遭訴願不受理駁回，
    也已經訴願確定，而且已經逾越法定提起訴訟期間，原告提
    起本件訴訟於法不合。
  (2)就普濟功德會94年度所得稅事件，訴願決定是因為原告不符
    合訴願的程式要件，訴願會有請原告於20日內補正，98 年2
    月19日原告與訴願會有公文的往返，但是並沒有補正，因此
    財政部是以訴願不受理的方式駁回。
四、得心證之理由：
  (1)就國際佛性會94年度部份：
    按「撤銷訴訟之提起，應於訴願決定書送達後2 個月之不
      變期間內為之。」、「原告之訴，有左列各款情形之一者
      ，行政法院應以裁定駁回之（略）6.起訴逾越法定期限者
      。」行政訴訟法第106 條第1 項前段及第107 條第1 項第
      6 款分別定有明文。訴願法第47條第3 項「訴願文書之送
      達，除前2 項規定外，準用行政訴訟法第67條至第69條、
      第71條至第83條之規定。」，而「送達不能依前2 條規定
      為之者，得將文書寄存於送達地之自治或警察機關，並作
      送達通知書2 份，1 份黏貼於應受送達人住居所、事務所
      或營業所門首，1 份交由鄰居轉交或置於應受送達人之信
      箱或其他適當之處所，以為送達。」、「前項情形，如係
      以郵務人員為送達人者，得將文書寄存於附近之郵務機構
      。」、「寄存之文書自寄存之日起，寄存機關應保存三個
      月」復為行為時（98年間）行政訴訟法第73條第1 、2 、
      3 項所明定。
    財政部98年5 月18日台財訴字第09800219900 號訴願決定
      書先以原告國際佛性會訴願書上陳明之地址（即會址所在
      地）臺北市○○區○○○路○ 段508 之1 號，交付郵政事
      業以訴願文書郵務發送，惟經台北永春郵局以其遷移為由
      退回，是依行政程序法第72條第2 項但書以原告國際佛性
      會代表人戶籍地址桃園縣大溪鎮○○路24之3 號（查址資
      料參見國際佛性會94年度訴願卷目次1-p.24），交付郵政
      事業以訴願文書郵務發送，因未獲會晤原告國際佛性會之
      代表人本人，亦無受領文書之同居人、受雇人或應受送達
      處所之接收郵件人員，已於98年10月1 日將該送達文書寄
      存於大溪郵局以為送達，此有財政部訴願文書郵務送達證
      書可稽（參見國際佛性會94年度訴願卷末頁）。故上開訴
      願決定書已於98年10月1 日合法送達原告，應屬至明。則
      原告國際佛性會得提起行政訴訟之期間，應自98年10月2
      日起算，加計在途期間3 日，計至98年12月5 日（星期三
      ）之次日98年12月6 日即已屆滿。原告國際佛性會遲至10
      0 年3 月1 日始向本院提起行政訴訟，此有本院加蓋於起
      訴狀上本院總收文戳記所載日期可考，已逾法定不變期間
      ，原告國際佛性會提起本件訴訟，依上開法條規定，顯不
      合法，且其情形不可補正，應予駁回。
  (2)普濟功德會94、95年度部分：
    按「訴願之提起，應自行政處分達到或公告期滿之次日起
      30日內為之。」、「訴願應具訴願書，載明左列事項，由
      訴願人或代理人簽名或蓋章：一、訴願人之姓名……。如
      係法人或其他設有管理人或代表人之團體，其名稱、事務
      所或營業所及管理人或代表人之姓名……。」、「受理訴
      願機關認為訴願書不合法定程式，而其情形可補正者，應
      通知訴願人於20日內補正。」及「訴願事件有左列各款情
      形之一者，應為不受理之決定：一、訴願書不合法定程式
      不能補正或經通知補正逾期不補正者。二、提起訴願逾法
      定期間或未於第57條但書所定期間內補送訴願書者。……
      」分別為訴願法第14條第1 項、第56條、第62條及第77條
      所明定。
    就普濟功德會94年度之訴願書（參見普濟功德會94年度訴
      願卷目次1-p.07），申請人載明國際佛性會及普濟功德會
      ，但未書寫任何年度，就訴願人之簽署也是國際佛性會及
      普濟功德會，均未載明代表人，而印文是不清楚的（如經
      詳細比對應是國際佛性會，而非普濟功德會）。因此訴願
      機關財政部以原告普濟功德會所送訴願書上所載之訴願人
      （即原告普濟功德會）圖記不清，且未蓋代表人之印章，
      經財政部以98年2 月5 日台財訴字第09800039890 號函請
      原告普濟功德會於文到20日內於訴願書影本補正圖記及其
      代表人簽名或蓋章，逾期未復即為不受理之決定，上開通
      知書函於98年2 月10日送達，有送達證書附卷可稽（參見
      普濟功德會94年度訴願卷目次1-p.32），原告收到後，於
      98年2 月10日發文之普濟佛性001621號函（即財政部98年
      2 月19日第0980007234號總收文之函，參見普濟功德會94
      年度訴願卷目次2-p.02），僅建議將國際佛性會、普濟功
      德會94年度、95年度合併處理，並未為補正。既原告普濟
      功德會並未依限補正，其訴願自不合法，而由訴願機關諭
      知不受理，應無違誤。
    而就普濟功德會95年度之訴願而言，該原處分（即98年6
      月9 日財北國稅法一字第0980227484號復查決定），於98
      年6 月16日送達，有送達證書附卷可稽（參原處分卷p396
      ），而原告普濟功德會設址於臺北市，並無訴願法第16條
      第1 項規定扣除在途期間之適用，故原告普濟功德會應提
      起訴願之期間，係自98年6 月17日起算，至98年7 月16日
      （星期四）屆滿，而原告遲至98年8 月4 日提起訴願，有
      卷附訴願書可稽（普濟功德會95年度訴願卷目次1-p.10）
      ，故此部份訴願之提起，已逾法定不變期間，其程序不合
      應無疑義。
  (3)至於，原告建議將國際佛性會、普濟功德會94年度、95年度
    合併處理者，這是實體審查的方式，但以程序上合法為前提
    ，國際佛性會95年度之訴願程序是合法，所以訴願決定以實
    體駁回（該部分是訴願後起訴逾期而起訴不合法），但普濟
    功德會94年度、95年度程序均不合法，當然無法合併處理，
    原告主張因該部分之陳述而補正程序上之瑕疵，自無足採。
    承上，本件程序不合法，應予駁回。原告所爭執之實體理由
    如何，自無審酌之必要，亦此敘明。
五、據上論結，本件原告之訴為不合法，爰依行政訴訟法第104
    條第1 項，民事訴訟法第95條、第78條、第85保第1 項前段
    ，裁定如主文。

中　　華　　民　　國　　100 　年　　12　　月　　30　　日
　　　　　　　　　　臺北高等行政法院第七庭
                          　　審判長法  官　黃秋鴻
                             　　　 法  官　林惠瑜
                            　 　　 法  官　陳心弘
上為正本係照原本作成。
如不服本裁定，應於送達後10日內向本院提出抗告狀（須按他造
人數附繕本）。
中　　華　　民　　國　　100　 年　　12　　月　　30　　日
                                    書記官  鄭聚恩